# 对于借款时一次性支付的咨询费如何做会计处理

提问人：17719970816 时间：2020-03-30 08:05:16
作为资金需求方，向银行进行借款时，银行以借款额度的10%收取了一笔借款手续费，于借款时一次性支付。作为资金需求方，该笔业务如何进行会计处理，放入长期待摊是否合理。

回答人：chenyiwei
基本赞同 2 楼意见。此类咨询费往往是变相的预收利息，应借记“长期借款——利息调整”，在借款期间内按实际利率法摊销，作为对各期利息支出的调整。